tr: Diastatik güç birimi: Lintner Derecesi (°L); Windisch-Kolbach (WK); Diğer
ko: 당화력 단위: 도 린트너(°L); 빈디슈-콜바흐(WK); 기타
pl: Jednostka siły diastatycznej: Stopnie Lintnera (°L); Windisch-Kolbach (WK); Inne
it: unità di potenza diastasica: Gradi Lintner (°L); Windisch-Kolbach (WK); Altro
sv: Diastatisk kraftenhet: Grader Lintner (°L); Windisch-Kolbach (WK); Övrigt
lt-LT: Diastatinės galios vienetas: Lintnerio laipsniai (°L); Windišo-Kolbacho (WK); Kita
pt-BR: Unidade de potência diastática: Graus Lintner (°L); Windisch-Kolbach (WK); Outro
cs: Jednotka diastatické síly: Stupně Lintnera (°L); Windisch-Kolbach (WK); Ostatní
nb: Diastatisk kraftenhet: Grader Lintner (°L); Windisch-Kolbach (WK); Annet
vi: Đơn vị công suất diastatic: Độ Lintner (°L); Windisch-Kolbach (WK); Khác
ru: Единица диастатической силы: Градусы Линтнера (°L); Единицы Виндиша-Кольбаха (WK); Другое
pt-PT: Unidade de potência diastática: Graus Lintner (°L); Windisch-Kolbach (WK); Outro
en: Diastatic power unit: Degrees Lintner (°L); Windisch-Kolbach (WK); Other
fi: Diastaattisen voiman mittayksikkö: Lintner-astetta (°L); Windisch-Kolbach (WK); Muu
ja: ダイアスタティックパワーユニット: リントナー度 (°L); ウィンディッシュ・コルバッハ (WK); その他
zh-TW: 糖化力單位: 林特納度 (°L); Windisch-Kolbach (WK); 其他
hu: Diasztatikus tápegység: Lintner-fok (°L); Windisch–Kolbach (WK); Egyéb
de: Einheit der diastatischen Kraft: Grad Lintner (°L); Windisch-Kolbach (WK); Sonstige
th: หน่วยวัดพลังงานไดแอสเตติก: องศาลินท์เนอร์ (°L); วินดิช-โคลบัค (WK); อื่นๆ
es: Unidad de potencia diastásica: Grados Lintner (°L); Windisch-Kolbach (WK); Otro
da: Diastatisk kraftenhed: Grader Lintner (°L); Windisch-Kolbach (WK); Anden
sl-SI: Diastatična napajalna enota: Stopinje Lintner (°L); Windisch-Kolbach (WK); Drugo
fr: Unité de pouvoir diastasique: Degrés Lintner (°L); Windisch-Kolbach (WK); Autre
bg-BG: Единица за диастатична активност: Градуси на Линтнер (°L); Виндиш-Колбах (WK); Друго
nl: Diastatische krachteenheid: Graden Lintner (°L); Windisch-Kolbach (WK); Overig
ro-RO: Unitate de alimentare diastatică: Grade Lintner (°L); Windisch-Kolbach (WK); Altele
hr-HR: Dijastatska jedinica za napajanje: Stupnjevi Lintnera (°L); Windisch-Kolbach (WK); Ostalo
zh-CN: 动态动力单元: 林特纳度 (°L); Windisch-Kolbach (WK); 其他
el: Μονάδα μέτρησης διαστατικής ισχύος: Βαθμοί Lintner (°L); Windisch-Kolbach (WK); Άλλο
sk-SK: Jednotka diastatického výkonu: Stupne Lintner (°L); Windisch-Kolbach (WK); Iné